【裁判字號】    90,交簡上,10
【裁判日期】    900404
【裁判案由】    公共危險
【裁判全文】
臺灣高雄地方法院刑事判決                            九十年交簡上字第一○號
    上  訴  人
    即  被  告  甲○○
右列上訴人因公共危險案件，不服台灣高雄地方法院高雄簡易庭八十九年十一月十三
日八十九年度雄交簡字第一一○四號簡易判決（起訴案號：八十九年度偵字第一九八
四六號），提起上訴，本院判決如左：
    主  文
上訴駁回。
    事  實
一、甲○○明知服用酒類後駕車易肇事致生危險，竟於民國（下同）八十九年九月二
    日凌晨一時許，在高雄市○○路某不詳夜市場飲酒後，於明知本身已酒醉，不能
    安全駕駛動力交通工具之情形下，仍於是日凌晨三時四十分許，貿然駕駛車牌號
    碼ＡＷ—三三七九號自用小客車行駛，於行經高雄市三民區○○○路與建國三路
    口時，因不勝酒力操控失當，而從後追撞同向由戴志雄所駕駛之ＹＶ─三三七九
    號自用小客車，經警現場施測結果，發現甲○○之酒精濃度高達每公升一．○毫
    克，認已達無法安全駕駛之程度。
二、案經高雄市政府警察局三民第一分局移送臺灣高雄地方法院檢察署檢察官偵查起
    訴。
    理  由
一、右揭事實，業據被告（即上訴人）甲○○於警訊及偵、審中坦承不諱，核與證人
    戴志雄於警訊中之證述相符，並有酒精濃度測試紀錄表、高雄市政府警察局舉發
    違反道路交通管理事件通知單、測試觀察紀錄表、道路交通事故現場圖各一份及
    現場談話紀錄表二紙在卷可佐。故本案事證明確，被告犯行堪予認定。
二、核被告所為，係犯刑法第一百八十五條之三之服用酒類，不能安全駕駛動力交通
    工具而駕駛罪。原審認被告罪證明確，因而適用刑法第一百八十五條之三、第四
    十一條、罰金罰鍰提高標準條例第二條之規定予以論科，量處被告有期徒刑三月
    ，並諭知易科罰金之折算標準，其認事用法，並無不合，量刑亦屬妥適。被告上
    訴意旨空言指摘原判決量刑不當，為無理由，應予駁回。
三、按中華民國刑法第四十一條業經立法院於九十年一月四日修正，總統於九十年一
    月十日公布，自九十年一月十二日起施行，雖被告於行為時所犯本件最重本刑三
    年以下有期徒刑之罪，受六月以下有期徒刑或拘役之宣告者，得因身體、教育、
    職業或家庭之關係，執行顯有困難時，宣告一元以上、三元以下折算一日之易科
    罰金，而與修正前同條之規定相符。惟本案於裁判時刑法第四十一條已就所犯之
    最重本刑提高為五年以下有期徒刑之罪，受六月以下有期徒刑或拘役之宣告者，
    亦得因前開執行顯有困難之理由易科罰金。故本案被告甲○○雖行為時所犯最重
    本刑為三年以下有期徒刑之罪，且經本院量處有期徒刑三月，然其行為後該易科
    罰金規定之法律既已變更，自應依刑法二條第一項前段之規定，適用裁判時之修
    正後刑法第四十一條第一項之規定，原審未及審究，應予補正。
據上論斷，應依刑事訴訟法第四百五十五條之一第一項、第三項、第三百六十八條，
判決如主文。
中      華      民      國      九十      年      四      月     四     日
                                  臺灣高雄地方法院交通法庭
                                      審判長法  官  黃三友
                                            法  官  施柏宏
                                            法  官  李代昌
右正本證明與原本無異。
不得上訴。
                                            書記官  吳月華
中      華      民      國      九十      年      四  月     六     日


司法院資訊處製作；財團法人民間司法改革基金會備份。
